【裁判字號】    89,勞訴,27
【裁判日期】    900201
【裁判案由】    給付薪資等
【裁判全文】
臺灣臺中地方法院民事判決  八十九年度勞訴字第二七號
    原      告    丙○○
    訴訟代理人    龔正文  律師
    複  代理人    甲○○  住臺.
                  顏雅如  住同.
    被      告    大東紡織股份有限公司
                          設臺.
    法定代理人    乙○○  住同.
    訴訟代理人    郭林勇  律師
右當事人間請求給付薪資等事件，本院判決如左：
    主    文
原告之訴及其假執行之聲請均駁回。
訴訟費用由原告負擔。
    事    實
一、原告方面：
（一）聲明：
  １、被告應給付原告新臺幣（下同）一百五十萬九千二百元及自起訴狀繕本送達翌
      日起至清償日止，按年息百分之五計算之利息。
  ２、願供擔保請准宣告假執行。
（二）陳述：
  １、原告自民國五十五年四月二十五日起至八十九年五月三十一日退休止，任職於
      被告公司，於八十三年五月十八日起因業務需要，乃將原告調任被告公司總經
      理室高級專員，暫派駐建設事業部服務，擔任工程管理工作。依被告公司管理
      規章薪資發給辦法第二章第十一條第二十四項規定，建設事業部人員、副理、
      高級技師或特級管理師，按月應發給營建津貼一萬二千元，而原告擔任建設事
      業部高級專員之職位，依被告公司從業人員任用及升遷程度表之規定，職位與
      經理、副理同職等，被告公司自應按月發給原告營建津貼一萬二千元。詎被告
      公司迄至原告離職均未依規定發給該項津貼，致原告除每月減少一萬二千元之
      薪資外，並因此影響每年年終金及退休金計算基準。
  ２、被告積欠原告薪資及短少發給之退休金、年終金，詳細計算金額如下：
    (1)津貼：自八十三年七月一日起至八十九年五月三十一日止，共計七十一個月，
      每月應付一萬二千元，合計被告積欠原告之津貼為八十五萬二千元。
    (2)退休金：原告之退休金係依據原告退休時當月薪資六萬九千八百二十元計發四
      十五個基數，即三百一十四萬一千九百元，惟被告在原告退休當月尚短少發給
      一萬二千元，則短少發給之退休金即為五十四萬元（一萬二千元乘以四十五個
      基數）。
    (3)年終金：被告發給員工之年終金係按公司年終時盈餘狀況計算應發金，
      再加計個人當年度特別休假未休之日數，依勞動基準法第三十九條規定，按日
      薪發給工資，合併年終金及特休日工資於同時發給員工。原告因此自八十三
      年起至八十八年止之年終金及特休工資，因每月薪資短少一萬二千元之津貼
      ，而受有短少發給之影響。以八十三年度為例，該年之年終金係按月薪資發
      給一點五個月，而原告因薪資少算一萬二千元津貼，致被告減少發給原告一萬
      八千元之年終金。另原告該年度特休假因未休日數共計二十六天，因原告薪
      資少算一萬二千元，除以三十日，即每日少算四百元薪資，再以四百元乘以二
      十六天為一萬零四百元，被告因此減少發給原告之特休日工資即為一萬零四百
      元，則在八十三年度被告短少發給原告之年終金及特休工資合計為二萬八千
      四百元。依此計算方式，被告自八十三年度至八十八年度減少發給原告之年終
      金及特休日工資金額合計為一十一萬七千二百元（詳如附表）。
    (4)總計被告應給付原告而未給付之金額為一百五十萬九千二百元。
  ３、原告雖屢為催討，均未獲置理，爰依被告公司管理規章之規定、勞動基準法第
      二十二條、第二十三條之規定，提起本件訴訟。
（三）對被告抗辯所為之陳述：
  １、依公告文義觀之，原告係以被告關係企業永煌投資公司副理職位，調至被告公
      司總經理室高級專員，惟暫派駐建設事業部服務，故係擔任工程管理工作，而
      非公司授與協助工程管理改善與建立。又原告自八十三年五月依派令到建設事
      業部向柯副理報到後，即直接接任彰化大東明園工程、臺中黎明路春風方案工
      程、臺中寧夏路麗堡方案工程、臺中美村路綠璟方案工程，並實際擔任工程設
      計變更、工程發包費用之整理統計供上級單位作議價之參考、工地工程之監督
      （日報表、周報表之簽核）、工程款申請等之第一線工作，迄八十九年五月三
      十一日退休止，五年來所從事之工作均係建設事業部所職掌之業務並協助經理
      辦理（包括：(1)執行該部事業規劃、工程管理及對外營業具體措施；(2)辦理該
      部營建工作之委任設計、工程發包及產品託銷事務；(3)處理與建築師、不動產
      代銷公司、營造廠商間之工作協調事務；(4)處理對外接洽事項；(5)監督從業人
      員服務情形；(6)主持該部各單位間協調聯繫），無一與稽核工作有關，且每日
      工作是直接向建設事業部經理負責、報告及請示，從未回總公司向總經理報告
      工作情形。被告所稱原告工作仍直接對總經理負責，而不對所列建設部職責負
      責，顯與事實不符。故依勞動基準法第二條第三款工資之定義係勞工因工作而
      獲得之報酬，則站在員工之立場，原告所應受領之報酬，自應以具體地、現實
      地所提供之服勞務性質定其歸屬，至於部門之認定，僅是公司內部之編制，員
      工又豈能對抗及置喙？
  ２、再者，依被告公司工作規則第九條規定：「薪資核定(一)本公司從業人員之工資
      係按其所任工作之繁簡難易，職責輕重及所需專業技能等訂定之薪級表之標準
      支給，其標準另定之。(二)男女從業人員同等工作效率相同者，給付同等之薪資
      。」，乃揭櫫「同工同酬原則」之基本規定，係遵循勞動基準法之精神所制定
      ，故雇主在決定付與員工多少工資之標準，自應注意相同性質工作者所得支領
      工資之同等性；換言之，原告所擔任者係協助經理擔任工程管理之工作，而同
      性質之工作者，除可支領工作津貼外，更可支領營建津貼，又豈能因部門定位
      之不同，而有差別之待遇，如此支給標準，豈非企業主以迂迴方式壓榨員工之
      勞動力，藉以獲取不當之生產力，難謂與保護勞工之基本政策及精神無違。
  ３、依原告領取之薪資明細表以觀，原告支領之薪資包括本薪、職務津貼、交通津
      貼、伙食津貼、特別津貼等項目，其中特別津貼項下所支領之工地津貼九千元
      ，係被告公司依從業人員薪資發給辦法第二章第十一條第二十七款「建設事業
      部下列人員，不論每日有否在工地工作，依左列規定，按月發給工地津貼：(1)
      建設事業部經理、副理、高級技師，發給九千元。」之規定發給，蓋因原告依
      公司派令雖隸屬總經理室經營稽核組，然因派駐建設事業部服務，實際上所工
      作之範圍及職責均屬於建設事業部，故被告均依前款規定，按月發給九千元之
      工地津貼，足資印證被告是依實際所工作之項目支付薪資。被告雖辯稱係依從
      業人員薪資發給辦法第十一條第二十五款規定發給工地津貼，惟該款規定係「
      按日發給工地津貼，高級專員每日三百五十元」，若依此計算，每月所支給之
      金額將會因工作日數之不同而有所不同，被告公司又豈可能自行破壞制度，為
      圖方便計算而每月固定發給九千元？所辯顯與事實不符。
  ４、證人林淑惠為被告公司之員工，證詞有偏頗。又證人陳明鏗之職位比證人林淑
      惠高，卻對原告薪資事宜交代不清，證人林淑惠反而能詳細陳述，顯違常理。
（四）證據：提出被告公司公告一紙、被告公司從業人員薪資發給辦法一份、從業人
      員任用及升遷程序表、勞工退休金給付通知書、試算表各一紙、薪資明細表、
      年終金明細表各六紙、律師函一紙、工作規則一份為證，並聲請訊問證人陳
      英彥及請求被告提出工地每週工程協調會會議記錄、客戶工程變更單、工程完
      工驗收檢核表、工程請款單。
二、被告方面：
（一）聲明：
  １、駁回原告之訴及假執行之聲請。
  ２、如受不利判決，願供擔保請准宣告免為假執行。
（二）陳述：
  １、原告係被告關係企業永煌投資公司副理，於八十三年五月十八日因業務需要，
      調被告公司「總經理室高級專員，暫派駐建設事業部服務，擔任工程管理工作
      」，所擔任工作乃依據被告公司組織章程第十七條規定，包括執行公司年度經
      營計劃及改善經營管理各項制度等，係授與協助工程管理改善與建立，自與建
      設部人員職責不同，自不能依建設事業部高級技師或高級管理師支給營建津貼
      ，此觀之原告每月所領薪資通知明細表，所隸屬部門係總經理室經營稽核組，
      而非建設部門自明。又因原告長期派駐建設部服務，當然五年來均與建設部一
      起上班，且經營稽核組又分為經營管理分析及內部稽核二部分，原告並非內部
      稽核人員，自未擔任稽核工作。當時係因建設事業部初成立，故派原告代表總
      經理去該部督導，並不對所列建設部職責負責，更非協助建設部經理辦理該部
      業務。惟因在工地負責的是建設事業部經理，原告所從事之工作有些應該受該
      主管約束，但在簽到簽退方面則不受建設事業部經理約束，且在做一督導工件
      時亦較有獨立性，自無同工同酬問題。
  ２、被告公司每月發給原告之九千元特別津貼，係依被告公司薪資發給辦法第十一
      條第二十五款規定「其他部門人員在營建工地工作，按日發給工地津貼，高級
      專員每日三百五十元」，為方便計算每月發給九千元，此乃公司管理權之彈性
      運用，不能依此解釋為「被告是依原告實際工作（建設部）項目支付薪資」，
      因其工作應為總經理室職責範圍內工作。
  ３、被告公司自八十三年五月十八日將原告調派工作後，一直以總經理室高級專員
      暫派建設事業部服務之職務而非建設部人員薪，亦未告知或承諾要發給建設
      部人員之營建津貼；而原告自八十三年五月調職，對於按月所發薪資均無異言
      ，至八十八年間即將退休，始口頭要求比照建設部按月發給營建津貼一萬二千
      元，惟經被告公司人事主管人員向其解釋「其非屬建設部人員，故不發給營建
      津貼，如不同意，將歸建回總經理室服務」，原告則稱「願續暫派駐建設部服
      務」，並繼續在該職服務至八十九年五月強制退休為止，均未有反對之意思，
      顯已默認不發營建津貼之事實。故被告公司既從未與之協議或承諾給付營建津
      貼，依勞動基準法第二十一條規定，自無給付之義務。又原告每月明示地領取
      薪資，又默示地未表示異議，即表示原告是以公司發給之薪資條件，同意接受
      兩造間之勞動契約。
  ４、證人林淑惠是實際會算之人員，自然比總務課課長即證人陳明鏗瞭解情況。
（三）證據：提出被告公司組織章程一紙為證，並聲請訊問證人陳明鏗、林淑惠。
三、本院依職權命被告提出該公司建設事業部、經營稽核室之職員薪資明細表數份。
    理    由
一、本件原告主張其自八十三年五月十八日起因被告公司業務需要，乃調任該公司總
    經理室高級專員，暫派駐建設事業部服務，擔任工程管理工作。依被告公司管理
    規章薪資發給辦法第二章第十一條第二十四項規定，被告本應按月發給原告營建
    津貼一萬二千元，詎被告公司迄至原告於八十九年五月三十一日離職止，皆未依
    規定發給，並因此影響原告每年年終金及退休金之計算基準。總計被告短少發
    給原告：津貼八十五萬二千元；年終金及特休日工資一十一萬七千二百元
    ；退休金五十四萬元，共計一百五十萬九千二百元，雖屢經催討，均未獲置理
    ，爰依被告公司管理規章之規定、勞動基準法第二十二條、第二十三條之規定，
    提起本件訴訟。
    被告則以：(一)原告隸屬總經理室經營稽核組，並非建設事業部，故原告每月領取
    之特別津貼九千元，係被告公司依薪資發給辦法第十一條第二十五款規定發給，
    非指該條第二十七款之工地津貼，不能依此解釋被告係依原告實際工作（建設部
    ）項目支付薪資。(二)原告所擔任之工作係規定在被告公司組織章程第十七條，包
    括執行公司年度經營計劃及改善經營管理各項制度等，係授與協助工程管理改善
    與建立，並代表總經理至該部督導，而非協助建設事業部經理辦理該部業務，故
    原告仍直接對總經理負責，並未受制於建設事業部經理、副理，亦無庸簽到或簽
    退，顯與建設部人員職責不同，自不能依建設事業部高級技師或高級管理師支給
    營建津貼，無同工同酬問題。(三)被告公司自八十三年五月十八日將原告調派工作
    後，一直以總經理室高級專員暫派建設事業部服務之職務而非建設部人員薪，
    亦未告知或承諾要發給建設部人員之營建津貼，依勞動基準法第二十一條規定，
    被告已無給付之義務；另原告固曾口頭要求比照建設事業部按月領取營建津貼一
    萬二千元，惟經被告公司人事主管人員解釋「其非屬建設部人員，故不發給營建
    津貼，如不同意，將歸建回總經理室服務」，原告則稱「願續暫派駐建設部服務
    」，並繼續在該職服務至八十九年五月強制退休為止，均未有反對之意思，顯亦
    同意以公司發給之薪資條件，締結勞動契約等語，資為抗辯。
二、查原告原任職於被告公司之關係企業永煌投資公司，於八十三年五月十八日，因
    被告公司業務需要，乃自即日起將原告調該公司總經理室高級專員（職位與經理
    、副理相當），暫派駐建設事業部服務，擔任工程管理工作，且原告自該日起至
    八十九年五月三十一日退休時止，均在建設事業部工作等情，有被告公司公告一
    紙附卷可稽，並為兩造所不爭執，自堪信為真實。
三、本件兩造爭執之重點為：原告自八十三年五月十八日起至八十九年五月三十一日
    止，得否依被告公司從業人員薪資發給辦法第十一條第二十四款規定，請求每月
    一萬二千元之營建津貼（下稱一萬二千元之營建津貼）？茲分述如下：
（一）依被告公司工作規則第九條第一項規定：「本公司從業人員之工資係按其所任
      工作之繁簡難易，職責輕重及所需專業技能等訂定之薪級表之標準支給，其標
      準另訂之。」基此，被告公司制訂有「從業人員薪資發給辦法」（八十五年元
      月修訂），並規定：「四月薪人員之薪資，分為本薪、職務津貼、特別津貼、
      伙食津貼、加班費及金等六項。」「十一月薪人員擔任下列特別職務者，按月
      發給特別津貼，其金額如下：．．．建設事業部下列人員，依左列規定，按
      月發給營建津貼。．．．2.副理、高級技師或特級管理師，發給一二０００元
      。」可知，上開辦法第十一條第二十四款第二目規定之一萬二千元營建津貼，
      係以建設事業部之副理、高級技師或特級管理師為發給對象。查本件原告自八
      十三年五月十八日起雖暫派駐建設事業部服務，擔任工程管理工作，惟其隸屬
      之部門仍為總經理室經營稽核組，而非建設事業部；所任職位則為高級專員，
      並非副理，僅職位等級與經理、副理相同，足見原告並非上開辦法第十一條第
      二十四款第二目規定之發給對象至明。則依上開辦法，被告公司尚無按月發給
      原告一萬二千元營建津貼之義務。
（二）原告雖主張：其每月均領取九千元之工地津貼，係被告公司依上開辦法第十一
      條第二十七款所發給，可見被告是依原告實際工作之項目支付薪資，自亦應依
      第二十四款規定，按月發給一萬二千元之營建津貼云云，然為被告所否認，並
      辯稱：原告每月領取之九千元特別津貼，係依上開辦法第十一條第二十五款所
      發給等語。經查：
  １、被告上開所辯，核與被告公司實際核算原告薪資之會計人員即證人林淑惠到庭
      證述：「．．．原告調到建設部門後每月領有九千元的特別津貼，發放依據是
      因他不是建設課的人員，管理規約（按指上開辦法）上有規定不是建設課人員
      每天在工地工作超過四小時就可以領取工地津貼」「九千元是因為原告會去工
      地才發給他這個津貼，不是因為他是暫派事業部人員」「因為原告有在工地工
      作，仍發給他管理規章二十五款每月九千元的工地津貼」等情節均相符合。
  ２、原告雖稱：若其每月領取之工地津貼係依上開辦法第十一條第二十五款規定計
      算，則每月領取之數額應不一致，而非一律按月發給九千元云云，惟被告則辯
      稱：係為方便計算始每月發給原告九千元，此乃公司管理權之彈性運用等語。
      經查，被告上開所辯，亦經證人林淑惠到庭證稱：「．．．因為原告是高級專
      員在公司不用打卡，無法確定原告工作時間，所以是以一個月二十五天來計算
      應領的工地津貼，原本應是八千七百多元，為方便計算且為免妨礙原告權益，
      才以每月九千元計算」「二十五天是大略的天數，如果當月例假日只有四天，
      原本應發放二十六天，若只以二十五天計算會影響原告權益，且發放薪資很少
      不是整數的，所以就以九千元計算，二十五天是公司上級有請我先試算，經我
      試算認為應以每月二十五天計算，經呈給上級也認為這樣的計算天數合理」等
      語明確。
  ３、原告雖謂：證人林淑惠為被告公司之員工，證詞有偏頗；且前任被告公司總務
      第一課課長即證人陳明鏗之職位比證人林淑惠高，卻對原告薪資事宜交代不清
      ，證人林淑惠反能詳細陳述，顯違常理云云。惟查：
  （１）上開辦法第十一條規定：「．．．從業人員一天內在營建工地工作達四小
        時以上者，按日發給工地津貼。1.經理、副理或屬同等級職位之人員，發給
        三五０元。．．．建設事業部下列人員，不論其每日有否在工地工作，依
        左列規定，按月發給工地津貼。1.建設事業部經理、副理、高級技師，發給
        九０００元。」就此規定，證人林淑惠則證稱：「建設課人員都是正式編制
        人員，都是領取管理規章（按指上開辦法）二十七款定額的津貼，二十五款
        是專門給非建設課人員領取的」等語，原告對證人林淑惠有關前開二款規定
        適用對象之證詞並無意見，有言詞辯論筆錄可考，堪認被告公司對於在營建
        工地工作之從業人員，係區分為隸屬建設事業部及非屬建設事業部人員，而
        分別依第十一條第二十七款及第二十五款規定發給工地津貼，至臻明確。則
        本件原告既非隸屬於建設事業部，所得領取之工地津貼，理當依上開辦法第
        十一條第二十五款規定計算，足徵證人林淑惠之證言，係合於被告公司之薪
        資發給辦法，尚難認有偏頗被告之情事。
  （２）又查，被告公司前任總務第一課課長即證人陳明鏗到庭結證稱：「我是在八
        十四年才調到總務第一課課長，我到任之前原告調任情形及薪資發放情形我
        不了解，．．．都是前手交接給我的，延續以前的發放方式」「他（按指原
        告）每月有領特別津貼九千元的，我是延續前手發放的，這是何種津貼我沒
        有去查問」「我有聽人事林小姐曾經提過原告曾先生的特別津貼九千元是按
        照二十五款計算的，但我也不確定，是我問時林小姐才提到」「我沒有注意
        這項（按指第二十五款實際發放情形），我不清楚人事林小姐（按指證人林
        淑惠）如何計算」等語，可知證人林淑惠因實際從事薪資之核算，確實較擔
        任人事主管之證人陳明鏗瞭解員工之薪資明細。而證人陳明鏗所證：「（員
        工發放薪資資料）核算是人事林小姐在計算，他算好後送給我，我只看總表
        就送出去」等語，衡與常情又屬相合，則原告辯稱身為職員之證人林淑惠較
        主管即證人陳明鏗瞭解詳情，有悖情理云云，即不足採。
  （３）據上，應認證人林淑惠之證詞，堪予採信。
  ４、綜前所述，堪認原告每月領取之九千元工地津貼，係被告公司依上開辦法第十
      一條第二十五款規定計算所發給一節，應臻明確。是以原告既非領取建設事業
      部人員依上開辦法第十一條第二十七款規定發給之工地津貼，則其請求依同辦
      法第十一條第二十四款規定，發給建設事業部人員方能領取之營建津貼，顯屬
      無據，要難謂洽。
（三）原告又主張：其自八十三年五月十八日起至八十九年五月三十一日退休止，均
      係從事建設事業部所職掌之業務並協助經理辦理工程管理工作，而擔任同性質
      工作之建設事業部人員除可支領工作津貼外，尚可領取營建津貼，則雇主在決
      定付與員工多少工資時，自應注意相同性質工作者所得支領工資之同等性，而
      以具體、現實所提供之服勞務性質決定之，豈能因部門定位之不同，而有差別
      之待遇？否則企業主即得以迂迴方式壓榨員工之勞動力，藉以獲取不當之生產
      力，難謂與保護勞工之基本政策及精神無違。再者，部門之認定僅是公司內部
      之編制，員工亦無從對抗或置喙云云。被告則否認兩造間有同工同酬問題，並
      以前揭情詞置辯。經查：
  １、原告主張：其自八十三年五月依派令到建設事業部報到後，即直接接任彰化大
      東明園工程、臺中黎明路春風方案工程、臺中寧夏路麗堡方案工程、臺中美村
      路綠璟方案工程，並實際擔任工程設計變更、工程發包費用之整理統計供上級
      單位作議價之參考、工地工程之監督（日報表、周報表之簽核）、工程款申請
      等工作，並協助辦理：(1)執行建設事業部事業規劃、工程管理及對外營業具體
      措施；(2)辦理建設事業部營建工作之委任設計、工程發包及產品託銷事務；(3)
      處理與建築師、不動產代銷公司、營造廠商間之工作協調事務；(4)處理對外接
      洽事項；(5)監督從業人員服務情形；(6)主持該部各單位間協調聯繫等事實，為
      被告所不爭執，堪信屬實。（原告聲請訊問證人陳英彥及命被告提出工地每週
      工程協調會會議記錄、客戶工程變更單、工程完工驗收檢核表、工程請款單，
      以證明上開事實，核無必要，故未予訊問證人陳英彥及命被告提出前開各項資
      料，附此明。）
  ２、惟查：
  （１）被告辯稱：原告原係被告公司關係企業永煌投資公司副理，因被告公司剛成
        立建設事業部，故將原告調回被告公司總經理室，並暫派駐建設事業部，代
        表總經理室去建設事業部督導等語，業經證人林淑惠到庭證稱：「原告暫派
        建設事業部是因為建設事業部剛成立不久，需要原告去協助該部的制度、規
        章、對各工地的瞭解與規劃」等語，核屬相符。
  （２）又依常情，企業為求業務推展順利，發揮效能，自當以適才適所聘任從業人
        員為原則。本件原告在所隸屬之總經理室經營稽核組中，係任經營管理分析
        部門，而非內部稽核工作一節，為兩造所不爭執。而依卷附之員工薪資明細
        表所載，可知建設事業部又分為工程管理課及房地營業課，則被告公司既非
        以建設事業部工程管理課人員任用原告，而係將原告調派至總經理室任高級
        專員，再暫派駐建設事業部服務，擔任工程管理工作，足徵原告之能力及被
        告公司所賦與原告之權責，顯與建設事業部工程管理課人員並不相同。另依
        調職公告所示：「原永煌投資公司副理丙○○，因業務需要，即日起調本公
        司總經理室高級專員，暫派駐建設事業部服務，擔任工程管理工作」，亦徵
        原告得以在建設事業部擔任工程管理工作之權限來源，非係基於隸屬建設事
        業部工程管理課，且在職位上原告亦皆以總經理室高級專員一職在該部工作
        ，故不論在擔任工程管理工作之權責或職位位階，原告又與建設事業部工程
        管理課之員工，均不相同；再參以被告公司自八十三年五月十八日起迄八十
        九年五月三十一日原告退休止，均係以總經理室高級專員之職位為原告薪
        等情，堪認被告所辯：原告係代表總經理室至建設事業部協助工程管理改善
        與建立，在一些督導工作上較有獨立性等語，應信實在。
  （３）原告雖稱：其自八十三年五月十八日起至八十九年五月三十一日退休止，所
        從事之工作均與建設事業部工程管理課之第一線工作相同，且每日工作是直
        接向建設事業部經理負責、報告及請示等語，惟查，原告並非調派至建設事
        業部擔任該部之主管，故該部之事務自仍由原任該部主管之經理負責，而原
        告所從事之工作既與建設事業部相關，則其就每日工作向建設事業部經理報
        告、請示，核與常理亦屬無違。又原告在建設事業部所擔任之工程管理工作
        縱在性質上有與建設事業部工程管理課所屬職務相同之處，惟其既係以總經
        理室高級專員之職位來為工程管理，並在工作中具有某程度之獨立性，則與
        完全隸屬於建設事業部經理下之工程管理課人員，在權責上顯非相當，則被
        告辯稱並無同工同酬問題等語，應予採信。
  （４）據上，原告在建設事業部所擔任之工程管理工作，在權責上既非完全與該部
        工程管理課人員相同，則其依「同工同酬原則」，要求被告公司亦應發給從
        業人員薪資發給辦法第十一條第二十四款規定之營建津貼，即屬無據，委不
        足採。
四、綜上所陳，原告之主張，均無可採。從而，其依被告公司管理規章之規定、勞動
    基準法第二十二條、第二十三條之規定，提起本件訴訟請求如訴之聲明，為無理
    由，不應准許。又原告既受敗訴判決，其假執行之聲請亦失所附麗，應併予駁回
    。
五、因本案事證已臻明確，兩造其餘主張陳述及所提之證據，均毋庸再予審酌，附此
    敘明。
據上論結，原告之訴為無理由，依民事訴訟法第七十八條，判決如主文。
中      華      民      國    九十      年      二      月      一      日
                              臺灣臺中地方法院民事第三庭
~B法      官  莊嘉蕙
右為正本係照原本作成
如對本判決上訴，須於判決送達後二十日內，向本院提出上訴狀，同時表明上訴理由
；如已於本判決宣示後送達前提起上訴者，應於判決送達後十日內補具上訴理由，並
按他造當事人之人數附繕本。
中      華      民      國    九十      年      二      月      一      日
~B法院書記官
~FO
附表：
  ┌──┬──────────────┬────────────────┐
  │年度│ 減少發給之金額（新臺幣）   │  備                      註    │
  ├──┼──────────────┼────────────────┤
  │    │年終金：一萬八千元        │12,000(元)×1.5(月)＝18,000     │
  │    ├──────────────┼────────────────┤
  │  │特休工資：一萬零四百元      │400(元)×26(天)＝10,400         │
  │    ├──────────────┼────────────────┤
  │    │合    計：二萬八千四百元    │                                │
  ├──┼──────────────┼────────────────┤
  │    │年終金：一萬四千四百元    │12,000(元)×1.2(月)＝14,400     │
  │    ├──────────────┼────────────────┤
  │  │特休工資：九千二百元        │400(元)×23(天)＝9,200          │
  │    ├──────────────┼────────────────┤
  │    │合    計：二萬三千六百元    │                                │
  ├──┼──────────────┼────────────────┤
  │    │年終金：一萬二千元        │12,000(元)×1(月)＝12,000       │
  │    ├──────────────┼────────────────┤
  │  │特休工資：六千元            │400(元)×15(天)＝6,000          │
  │    ├──────────────┼────────────────┤
  │    │合    計：一萬八千元        │                                │
  ├──┼──────────────┼────────────────┤
  │    │年終金：一萬三千二百元    │12,000(元)×1.1(月)＝13,200     │
  │    ├──────────────┼────────────────┤
  │  │特休工資：六千元            │400(元)×15(天)＝6,000          │
  │    ├──────────────┼────────────────┤
  │    │合    計：九千二百元        │                                │
  ├──┼──────────────┼────────────────┤
  │    │年終金：一萬二千元        │12,000(元)×1(月)＝12,000       │
  │    ├──────────────┼────────────────┤
  │  │特休工資：六千元            │400(元)×15(天)＝6,000          │
  │    ├──────────────┼────────────────┤
  │    │合    計：一萬八千元        │                                │
  ├──┼──────────────┼────────────────┤
  │    │年終金：六千元            │12,000(元)×0.5(月)＝6,000      │
  │    ├──────────────┼────────────────┤
  │  │特休工資：四千元            │400(元)×10(天)＝4,000          │
  │    ├──────────────┼────────────────┤
  │    │合    計：一萬元            │                                │
  ├──┼──────────────┼────────────────┤
  │總計│一十一萬七千二百元          │28,400＋23,600＋18,000＋19,200＋│
  │    │                            │18,000＋10,000＝117,200         │
  └──┴──────────────┴────────────────┘


司法院資訊處製作；財團法人民間司法改革基金會備份。
